臺灣高雄地方法院刑事判決　　　　　 100年度審易字第3093號
公　訴　人　臺灣高雄地方法院檢察署檢察官
被　　　告　張宏宇
　　　　　　賴丁嘉
上列被告等因竊盜等案件，經檢察官提起公訴（100年度偵字第
19976號），被告就被訴事實為有罪之陳述，經本院告知簡式審
判程序之旨，並聽取被告與公訴人之意見後，裁定進行簡式審判
程序，判決如下：
    主  文
張宏宇犯如附表所示之竊盜罪，共肆罪，均累犯，各處如附表所
示之刑。又共同犯攜帶兇器竊盜罪，累犯，處有期徒刑捌月。應
執行有期徒刑貳年肆月。
賴丁嘉共同犯攜帶兇器竊盜罪，累犯，處有期徒刑捌月。
    事  實
一、張宏宇前因竊盜案件，分別經本院96年度易字第3812號、97
    年度易字第94號判決處有期徒刑8月、6月確定，兩罪接續執
    行，甫於民國99年4月14日執行完畢；賴丁嘉前亦因違反毒
    品危害防制條例、妨害自由、傷害等案件，先後經本院96年
    訴字第4642號、96年訴字第4346號、臺灣高等法院高雄分院
    98年上更(一)字第80號判決有期徒刑1年、1年、3月、3月確定
    ，嗣經本院98年審聲字第4118號定應執行有期徒刑2年4月確
    定，甫於98年10月20日執行完畢（均構成累犯）。
二、張宏宇分別基於意圖為自己不法所有之竊盜犯意，於附表編
    號1～4所示之時間、地點，以同表所示之竊盜方式，先後竊
    取如同表所示周文雄等人之財物；嗣復與賴丁嘉共同基於竊
    盜之犯意聯絡，於附表編號5所示之時間、地點，以同表所
    示之竊盜方式，竊取如同表所示黃正忠之財物（各次竊盜行
    為之時間、地點、竊得財物，均詳如附表所示）。嗣警方調
    閱附表編號3、5之監視錄影光碟，因而查悉張宏宇、賴丁嘉
    涉犯該件竊案，嗣警方通知張宏宇、賴丁嘉到案說明後，張
    宏宇復在警方尚未發覺同表編號1、2、4所示竊案係其所為
    之前，主動供出案情，自首而接受裁判。
三、案經高雄市政府警察局林園分局報告臺灣高雄地方法院檢察
    署檢察官偵查起訴。
    理  由
一、程序部分：
    本件被告張宏宇、賴丁嘉所犯為死刑、無期徒刑或最輕本刑
    為3年以上有期徒刑以外之罪，其於本院審理中就被訴事實
    為有罪之陳述，經法官告知簡式審判程序之旨，並聽取公訴
    人及被告之意見後，依刑事訴訟法第273條之1第1項規定，
    裁定進行簡式審判程序。
二、認定犯罪事實所憑之證據及理由：
    上揭犯罪事實，業據被告張宏宇、賴丁嘉於本院審理中坦承
    不諱，核與證人即被害人周文雄、徐河田、黃生賞、王福成
    、黃正忠警詢之證述相符，並有竊案現場照片、監視錄影翻
    拍照片等件附卷可稽，足認被告張宏宇、賴丁嘉之自白與事
    實相符，本件事證明確，被告2人上開竊盜犯行，堪以認定
    。
三、論罪科刑：
  (一)按刑法第321條第1項第3款之攜帶兇器竊盜罪，係以行為人
    攜帶兇器竊盜為其加重條件，此所謂兇器，其種類並無限制
    ，凡客觀上足對人之生命、身體、安全構成威脅，具有危險
    性之兇器均屬之，且祇須行竊時攜帶此種具有危險性之兇器
    為已足，並不以攜帶之初有行兇之意圖為必要（最高法院79
    年台上字第5253號判例、90年度台上字第1261號判決意旨可
    參）。查被告張宏宇、賴丁嘉持以行竊之活動扳手、榔頭等
    器械，屬金屬材質，質地堅硬，既可持以拆卸馬達、水閥，
    足認對人之生命、身體、安全構成威脅，參照上開說明，自
    屬兇器無訛，是核被告張宏宇就附表編號1～5、被告賴丁嘉
    就附表編號5均係犯刑法第321條第1項第3款之攜帶兇器竊盜
    罪。
  (二)被告張宏宇、賴丁嘉就同表編號5之攜帶兇器竊盜犯行，有
    犯意聯絡及行為分擔，為共同正犯。被告張宏宇所犯上開5
    罪，犯意個別，行為互殊，應予分論併罰。又被告張宏宇、
    賴丁嘉2人有事實欄所載前科紀錄，有臺灣高等法院被告前
    案紀錄表在卷可稽，其等受有期徒刑執行完畢，5年內故意
    再犯本件最重本刑為有期徒刑以上之罪，為累犯，均應依刑
    法第47條第1項規定，在其等所犯各攜帶兇器竊盜罪罪刑項
    下，加重其刑。又張宏宇就附表編號1、2、4所示竊盜犯行
    ，乃在警方發覺係被告張宏宇所為之前，即主動供出案情，
    嗣並接受裁判，有高雄市政府警察局林園分局100年11月8日
    高市警林分偵字第1000019124號函暨警員方朝宗之職務報告
    1 紙附卷可考，堪認被告張宏宇此舉該當自首之要件，爰依
    刑法第62條前段之規定，在其所犯附表編號1、2、4各攜帶
    兇器竊盜罪刑項下減輕其刑，並依法先加後減之。爰審酌被
    告張宏宇、賴丁嘉2人均正值青壯，不思自食其力，竟以攜
    帶兇器之方式竊取魚塭抽水馬達、水閥，不僅侵害被害人之
    財產法益，且危害社會治安及善良風俗，所為實屬不該，惟
    念及其等犯後均坦承犯行，尚表悔悟等一切情狀，暨參酌其
    等犯罪情狀、家庭經濟狀況均欠佳等一切情狀，分別量處如
    主文所示之刑，以資懲儆。
  (三)末以公訴意旨雖認被告張宏宇有犯罪之習慣，而併請求對其
    諭知強制工作等語。惟按竊盜犯贓物犯保安處分條例第3條
    第1項及刑法第90條第1項所稱「有犯罪習慣」，實與「有犯
    罪前案紀錄」不同，而是指犯罪已成為其日常之慣性行為（
    最高法院73年度臺上字第981號判決意旨足資參照）；又保
    安處分中之強制工作，旨在對嚴重職業性犯罪及欠缺正確工
    作觀念或無正常工作因而犯罪者，強制其從事勞動，學習一
    技之長及正確之謀生觀念，使其日後重返社會，能適應社會
    生活，然上開措施亦含社會隔離、拘束身體自由之性質，其
    限制人民之權利，實與刑罰同，自應受比例原則之規範，使
    保安處分之宣告，與行為人所為行為之嚴重性、行為人所表
    現之危險性，及對行為人未來行為之期待性相當（最高法院
    91  年度臺上字第4625號、94年度臺上字第6611號判決意旨
    參考）。經查，被告張宏宇前從事鐵工，業據其於本院審理
    中供述在卷（見本院卷第32頁背面），有一技之長，其雖於
    96年10月18日、96年10月21日因竊盜案件，經本院96年度易
    字第3812號、97年度易字第94號判決有期徒刑8月、4月確定
    ，有臺灣高等法院被告前案紀錄表1份在卷可參，惟距本件
    竊案（100年3月28日至同年4月24日）已有數年，無從逕認
    竊盜已成為其日常之慣性行為，揆諸前揭最高法院判決要旨
    ，應認藉由刑罰之執行已足生警懲而收根絕惡性之效，尚無
    須諭知於刑之執行前，令入勞動場所強制工作之必要，是檢
    察官聲請併諭知被告張宏宇強制工作等語，即難允准，附此
    敘明。
據上論斷，應依刑事訴訟法第273 條之1 第1 項、第299 條第1
項前段，刑法第28條、第321條第1項第3款、第47條第1項、第62
條前段、第51條第5款，判決如主文。
本案經檢察官陳筱茜到庭執行職務。
中    華    民    國    100   年   11    月    21    日
                  刑事第十庭    法  官  王  琁
以上正本證明與原本無異。
如不服本判決應於收受本判決後10日內向本院提出上訴書狀，並
應敘述具體理由，如未敘述上訴理由者，應於上訴期間屆滿後20
日內補提理由書狀於本院（均須按他造當事人之人數附繕本）「
切勿逕送上級法院」。
中    華    民    國   100    年    11    月    22    日
                                書記官  陳靜瑤
中華民國刑法第321條
（加重竊盜罪）
犯竊盜罪而有下列情形之一者，處 6 月以上、5 年以下有期徒
刑，得併科新臺幣 10 萬元以下罰金：
一、侵入住宅或有人居住之建築物、船艦或隱匿其內而犯之者。
二、毀越門扇、牆垣或其他安全設備而犯之者。
三、攜帶兇器而犯之者。
四、結夥三人以上而犯之者。
五、乘火災、水災或其他災害之際而犯之者。
六、在車站、埠頭、航空站或其他供水、陸、空公眾運輸之舟、
    車、航空機內而犯之者。
前項之未遂犯罰之。
附表
┌──┬─────┬─────┬─────┬─────┬───────┬───────┐
│編號│   時間   │  地點    │  行為人  │ 竊取方法 │    證據      │  罪名與刑度  │
├──┼─────┼─────┼─────┼─────┼───────┼───────┤
│ 1. │100年3月28│高雄市林園│  張宏宇  │張宏宇持客│中芸段1313  │張宏宇犯攜帶兇│
│    │日晚上11時│區中芸里中│          │觀上可供兇│地號現場照片2 │器竊盜罪，累犯│
│    │許        │芸段1313地│          │器使用之活│張（見偵1卷第8│，處有期徒刑柒│
│    │          │號、周文雄│          │動板手1支 │頁）。        │月。          │
│    │          │所有之魚塭│          │拆卸馬達之│被害人周文雄│              │
│    │          │內        │          │方式，竊取│於警詢之證述（│              │
│    │          │          │          │抽水馬達1 │見偵1卷第6頁～│              │
│    │          │          │          │個，得手後│第7頁)。      │              │
│    │          │          │          │，便將因過│被告張宏宇於│              │
│    │          │          │          │度施力而毀│警詢、偵訊及本│              │
│    │          │          │          │壞之活動扳│院審理中之自白│              │
│    │          │          │          │手丟棄。嗣│（見偵1卷第3頁│              │
│    │          │          │          │於翌日上午│～第4頁；偵5卷│              │
│    │          │          │          │9時許，並 │第36頁)。     │              │
│    │          │          │          │將竊得之抽│              │              │
│    │          │          │          │水馬達售予│              │              │
│    │          │          │          │高雄市林園│              │              │
│    │          │          │          │區○○路流│              │              │
│    │          │          │          │動資源回收│              │              │
│    │          │          │          │車。      │              │              │
├──┼─────┼─────┼─────┼─────┼───────┼───────┤
│ 2. │100年4月8 │高雄市林園│  張宏宇  │張宏宇持客│汕尾段1275地│張宏宇犯攜帶兇│
│    │日上午8時 │區○○段12│          │觀上可供兇│號現場照片2張 │器竊盜罪，累犯│
│    │許        │75地號、徐│          │器使用之活│（見偵2卷第8頁│，處有期徒刑柒│
│    │          │河田所有之│          │動板手1支 │）。          │月。          │
│    │          │魚塭內    │          │拆卸馬達之│被害人徐河田│              │
│    │          │          │          │方式，竊取│於警詢之證述（│              │
│    │          │          │          │抽水馬達1 │見偵2卷第7～第│              │
│    │          │          │          │個（價值新│7-1 頁)。     │              │
│    │          │          │          │臺幣〈下同│被告張宏宇於│              │
│    │          │          │          │〉1萬5000 │警詢、偵訊及本│              │
│    │          │          │          │元），得手│院審理中之自白│              │
│    │          │          │          │後，便將因│（見偵2卷第5頁│              │
│    │          │          │          │過度施力而│～第6頁；偵5卷│              │
│    │          │          │          │毀壞之活動│第37頁)。     │              │
│    │          │          │          │扳手丟棄。│              │              │
│    │          │          │          │嗣並將竊得│              │              │
│    │          │          │          │之抽水馬達│              │              │
│    │          │          │          │售予高雄市│              │              │
│    │          │          │          │林園區鳳林│              │              │
│    │          │          │          │路流動資源│              │              │
│    │          │          │          │回收車。  │              │              │
├──┼─────┼─────┼─────┼─────┼───────┼───────┤
│ 3. │100年4月13│高雄市林園│  張宏宇  │張宏宇要求│溪州段1270  │張宏宇犯攜帶兇│
│    │日下午3時 │區○○段12│          │不知情之賴│地號雞寮現場照│器竊盜罪，累犯│
│    │許        │70地號、黃│          │丁嘉騎乘機│片（見警卷第10│，處有期徒刑捌│
│    │          │生賞所有之│          │車載其前往│頁）。        │月。          │
│    │          │養雞寮內  │          │上開地點，│路口監視錄影│              │
│    │          │          │          │再持客觀上│錄影器畫面翻拍│              │
│    │          │          │          │可供兇器使│照片3張（見警 │              │
│    │          │          │          │用之活動板│卷第9頁～第10 │              │
│    │          │          │          │手1支拆卸 │頁）。        │              │
│    │          │          │          │馬達之方式│被害人黃生賞│              │
│    │          │          │          │，竊取抽水│於警詢之證述（│              │
│    │          │          │          │馬達1個（ │見警卷第5頁～ │              │
│    │          │          │          │價值4,000 │第6頁）。     │              │
│    │          │          │          │元），得手│被告賴丁嘉於│              │
│    │          │          │          │後，便將因│警詢及偵訊之證│              │
│    │          │          │          │過度施力而│述（見警卷第3 │              │
│    │          │          │          │毀壞之活動│頁背面～第4頁 │              │
│    │          │          │          │扳手丟棄。│；偵4卷第67頁 │              │
│    │          │          │          │嗣並將竊得│～第69頁)。   │              │
│    │          │          │          │之抽水馬達│被告張宏宇於│              │
│    │          │          │          │售予高雄市│警詢、偵訊及本│              │
│    │          │          │          │林園區鳳林│院審理中之自白│              │
│    │          │          │          │路流動資源│（見警卷第1頁 │              │
│    │          │          │          │回收車。  │～第2頁；偵5卷│              │
│    │          │          │          │          │第37頁～第38頁│              │
│    │          │          │          │          │）。          │              │
├──┼─────┼─────┼─────┼─────┼───────┼───────┤
│ 4. │100年4月23│高雄市林園│  張宏宇  │張宏宇持客│林子邊段1464│張宏宇犯攜帶兇│
│    │日早上11時│區○○○段│          │觀上可供兇│地號現場照片 2│器竊盜罪，累犯│
│    │許        │1464 地號 │          │器使用之活│張見（偵3卷第8│，處有期徒刑柒│
│    │          │、王福成所│          │動板手1支 │頁）。        │月。          │
│    │          │有之魚塭內│          │拆卸馬達之│被害人王福成│              │
│    │          │          │          │方式，竊取│於警詢之證述（│              │
│    │          │          │          │抽水馬達1 │見偵3卷第5頁～│              │
│    │          │          │          │個（價值5 │第6頁）。     │              │
│    │          │          │          │000元）， │被告張宏宇於│              │
│    │          │          │          │得手後，便│警詢、偵訊及本│              │
│    │          │          │          │將因過度施│院審理中之自白│              │
│    │          │          │          │力而毀壞之│（見偵3卷第3頁│              │
│    │          │          │          │活動扳手丟│～第4頁；偵5卷│              │
│    │          │          │          │棄。嗣並將│第37頁)。     │              │
│    │          │          │          │抽水馬達售│              │              │
│    │          │          │          │予高雄市林│              │              │
│    │          │          │          │園區○○路│              │              │
│    │          │          │          │流動資源回│              │              │
│    │          │          │          │收車。    │              │              │
├──┼─────┼─────┼─────┼─────┼───────┼───────┤
│ 5. │100年4月24│高雄市林園│張宏宇、賴│張宏宇與賴│中芸三路169-│張宏宇、賴丁嘉│
│    │日晚上8時 │區中芸里中│丁嘉      │丁嘉基於竊│12地號現場照片│共同犯攜帶兇器│
│    │26分許    │芸三路169-│          │盜之犯意聯│2張（見偵4卷第│竊盜罪，均累犯│
│    │          │12地號、黃│          │絡，由張宏│14頁）。      │，各處有期徒刑│
│    │          │正忠所有之│          │宇騎乘車號│監視錄影畫面│捌月。        │
│    │          │魚塭內    │          │XXO-012號 │翻拍照片1張（ │              │
│    │          │          │          │普通重型機│見偵4卷第13頁 │              │
│    │          │          │          │車載賴丁嘉│）。          │              │
│    │          │          │          │前往上開地│被害人黃正忠│              │
│    │          │          │          │點，並由張│於警詢之證述（│              │
│    │          │          │          │宏宇把風，│見偵4卷第11頁 │              │
│    │          │          │          │賴丁嘉持客│～第12頁）。  │              │
│    │          │          │          │觀上足供兇│被告張宏宇於│              │
│    │          │          │          │器使用之榔│警詢、偵訊及本│              │
│    │          │          │          │頭1支敲下 │院審理中之自白│              │
│    │          │          │          │青銅製水閥│（見偵4卷第8頁│              │
│    │          │          │          │之方式，竊│～第10頁；偵5 │              │
│    │          │          │          │取魚塭用青│卷第37頁）。  │              │
│    │          │          │          │銅製水閥1 │被告賴丁嘉於│              │
│    │          │          │          │個（價值15│警詢、偵訊及本│              │
│    │          │          │          │00元），得│院審理中之自白│              │
│    │          │          │          │手後，便將│（見偵4卷第3頁│              │
│    │          │          │          │因過度施力│～第5頁、第41 │              │
│    │          │          │          │而毀壞之榔│頁～第43-1頁、│              │
│    │          │          │          │頭丟棄。嗣│第67頁～第69頁│              │
│    │          │          │          │並將竊得之│）。          │              │
│    │          │          │          │青銅製水閥│              │              │
│    │          │          │          │售予高雄市│              │              │
│    │          │          │          │林園區鳳林│              │              │
│    │          │          │          │路流動資源│              │              │
│    │          │          │          │回收車。  │              │              │
└──┴─────┴─────┴─────┴─────┴───────┴───────┘